臺灣高等法院刑事判決　　　　　　　　95年度上訴字第4063號
上　訴　人　台灣桃園地方法院檢察署檢察官
上　訴　人
即　被　告　甲○○
選任辯護人　陳德義律師
上　訴　人
即　被　告　丁○○
選任辯護人　高進發律師
　　　　　　吳謹斌律師
上列上訴人等因被告等違反兒童及少年性交易防制條例等案件，
不服臺灣桃園地方法院94年度少連訴字第36號，中華民國95年8
月14日第一審判決（起訴案號：臺灣桃園地方法院檢察署93年度
偵字第7331號），提起上訴，本院判決如下：
    主  文
原判決撤銷。
己○○共同連續意圖營利而容留，使未滿十八歲之人為性交易，
處有期徒刑伍年，併科罰金新台幣玖萬元，罰金如易服勞役，以
新台幣貳仟元折算壹日。扣案如附表所示之物（除SIM卡外）均
沒收。
丁○○共同連續意圖營利而容留，使未滿十八歲之人為性交易，
處有期徒刑陸年，併科罰金新台幣拾貳萬元，罰金如易服勞役，
以新台幣貳仟元折算壹日。扣案如附表所示之物（除SIM卡外）
均沒收；又連續對於十四歲以上未滿十六之女子為性交，處有期
徒刑貳年。應執行有期徒刑柒年拾月，併科罰金新台幣拾貳萬元
，罰金如易服勞役，以新台幣貳仟元折算壹日。扣案如附表所示
之物（除SIM卡外）均沒收。
    事  實
一、丁○○（綽號「亮哥」）與甲○○（綽號「何哥」2人基於
　　意圖營利而容留、媒介未滿18歲之人為性交或猥褻之性交易
    之概括犯意聯絡，共同在桃園縣中壢市○○路188號1樓經營
   「情人雅座」摸摸茶店，由丁○○擔任實際負責人，甲○○
    擔任經理負責該店經營業務，2人均明知Ａ９為未滿14歲之
    女子；Ａ１、Ａ２、Ａ３、Ａ６、Ａ１０、Ａ１１、Ａ１
    ４、Ａ１９、Ａ２０、Ａ２１及Ａ２２均為14歲以上未滿16
    歲之女子；Ａ４、Ａ５、Ａ８、Ａ１２、Ａ１３、Ａ１５、
    Ａ１６及Ａ１７均為16歲以上未滿18歲之女子（以上各人真
    實姓名年籍資料均詳卷），竟自民國92年12月間起至93年5
    月8日止，共同媒介、容留上開女子在上址房間內與不特定
    男子從事性交或猥褻之性交易，以1節35分鐘、新台幣（下
    同）1500元之價格收費，第1節坐檯少女與男客聊天，坐檯
    少女可分得700元，男客如接續點第2節，即可對坐檯少女撫
    摸胸部及性器官之猥褻行為，坐檯少女如已做滿6小時則可
    分得900元，未做滿則分800元，如少女接受男客點坐第3節
    ，則表示少女同意與客人進行全套之性交行為，男客可在店
    內或帶少女出場至賓館進行性交之全套性交易，總共需支付
    坐檯費4500元（共3節），在店內性交少女可分得900元，共
    計2400元至2500元（從第1節接續至第3節），如帶出場少女
    則可分得共計3000元，甲○○每檯可分得100元，餘均歸丁○○所有，並共同提供上址2樓房間供店內坐檯之蹺家少女
    居住，藉此方式牟得不法利益。嗣經警於93年5月8日下午持
    臺灣桃園地方法院核發之搜索票前往上址搜索，當場查獲丁○○、甲○○及男客戊○○（業經臺灣桃園地方法院判處有
    期徒刑7月，緩刑2年確定）、乙○○及丙○○（2人均經檢
    察官緩起訴處分確定在案）、少女Ａ３、Ａ４、Ａ５、Ａ６
    、Ａ８、Ａ９、Ａ１０、Ａ１１及Ａ１２，並扣得如附表所
    示之物。
二、丁○○為18歲以上之人，明知Ａ５為16歲以上未滿18歲之女
    子；Ａ２、Ａ６、Ａ１１及Ａ２１均為14歲以上未滿16歲之
    女子，仍自93年2月間起至同年4月底止，基於與16歲以上未
    滿18歲女子及與14歲以上未滿16歲女子為性交性交易之概括
    犯意，先後將上揭店內少女帶出場，至桃園地區之汽車賓館
    ，以每次性交4500元之代價，與Ａ５、Ａ２、Ａ６、Ａ１１
    、Ａ２１各為全套之性交1次。
三、案經桃園縣政府警察局移送台灣桃園地方法院檢察署檢察官
    偵查起訴。
    理  由
壹、證據能力部分：
    上訴人即被告甲○○、丁○○均主張同案被告丙○○、乙○○、戊○○於警詢、偵訊及原審所述為傳聞證據且未具結，
    無證據能力。且因警員威脅、利誘本案少女配合製作筆錄才
    可回家，致少女為不實供述，而認各少女所為警詢、偵訊筆
    錄亦無證據能力云云。
一、證人即同案被告乙○○、戊○○、丙○○及證人Ａ９、Ａ１
    １、Ａ１６於警詢中所為之陳述，均係審判外之陳述，且查
    無此等陳述有傳聞法則之例外情形，應認均無證據能力。
二、又證人乙○○、丙○○於偵訊之陳述，未經具結，不得作為
    證據。證人戊○○、乙○○、丙○○於原審法院訊問時，居
    於同案被告之地位所為陳述，並非居於證人之地位為證言，
    亦不得作為證據。
三、證人戊○○於檢察官偵訊時所為之證述，業經具結，而被告
    2人未具體提出證人戊○○在偵查中所述有何顯不可信之情
    況以供本院審酌、調查，本院認其偵訊筆錄作成之情況亦屬
    適當，自應有證據能力。
四、證人Ａ１、Ａ２、Ａ４、Ａ５、Ａ６、Ａ８、Ａ１２、Ａ１
　　３、Ａ１５、Ａ１９、Ａ２０、Ａ２１、Ａ２２等13人之警
    詢筆錄有證據能力：
　(一)被告2人雖主張因警員威脅、利誘，致少女為不實供述云云
　　，惟據證人Ａ１、Ａ２、Ａ４、Ａ５、Ａ６、Ａ８、Ａ１２
　　、Ａ１３、Ａ１５、Ａ１９、Ａ２０、Ａ２１、Ａ２２於檢
　　察官偵訊時均已證稱：警詢筆錄所載均屬實等語（見偵卷(三)
    第34頁反面、第8頁反面、第26頁反面、第9頁、第10頁、第
    17頁）。且證人即承辦警員庚○○於原審證稱：伊均係照著
    證人回答的內容來製作筆錄，伊等並沒有教她們如何陳述，
    辛○○假裝嫖客帶少女出場、負責人有2人等，都是證人陳
    述後，伊等才知道，當時社工人員在場，證人簽名前，社工
    人員有看過筆錄，確認少女回答與警詢筆錄內容相符後才簽
    名（見原審卷(二)第157至162頁、第167至168頁）。證人即製
    作筆錄警員卯○○、壬○○於原審均證稱：製作筆錄過程有
    全程錄音，筆錄都是照著證人所述記載，且當時社工在場，
    並沒有恐嚇或指導證人如何陳述（見原審卷(二)第163至170
    頁）。證人即當時在場之社工人員癸○○於原審證稱：證人
    於警詢時伊有在場，但非全程在場，因當時查獲10位少女，
    伊是先到場之社工，警察在詢問第1位少女時，伊全程在場
    ，後來有另外兩位社工過來，警員也分組訊問，伊有可能是
    在同一時間，同一地點，陪同兩位少女作筆錄，也有可能前
    面一位陪同做完筆錄後，到另外一空間陪同另一少女作另一
    份筆錄，但每份筆錄伊會陪著少女從頭到尾看完，少女同意
    並簽名，伊才簽名，且伊都會提醒少女要詳細看筆錄，如果
    筆錄記載有出入要提出來，伊會跟警員溝通，請警員修正，
    伊並有在少女做筆錄前、中、後時，告訴她們因何原因會在
    做完筆錄後24小時內被收容等語（原審卷(二)第170至174頁）
    。上揭證人警詢之供述，既經全程錄音，復有社工人員陪同
    在場，使其等核對筆錄內容，及瞭解自身將面臨之法律程序
    後，再於筆錄上按捺指印簽名，足見Ａ１等13人於警詢所述
    係出於自由意志而陳述。
  (二)Ａ１等13人嗣於審判時，就本案關鍵問題或稱忘了而含糊其
    詞，或更異其詞稱：只是純聊天，無性交易，丁○○非負責
    人，並無與丁○○為性行為，警詢筆錄是依警員指示陳述云
    云，與彼等警詢所言不相一致。惟據證人Ａ１２於警詢證稱
    ：根據警方後續查到的少女進來收容中心之後，有跟彼等說
    丁○○表示若沒有供出他，彼等出去後他要發紅包給每位少
    女，且說「何哥」會扛下所有的罪責（見偵卷(二)第63頁反面
    ）。證人Ａ１３於警詢亦證稱：伊有聽其他小姐說，如果被
    警察抓到時，「何哥」會把所有罪名扛下來，不會出賣「亮
    哥」（見偵卷(二)第65頁）。證人Ａ１７於警詢證述：「何哥
    」被放出來後，在5月10日下午有跟伊及「子○」聯絡，他
    叫伊等要換電話，且叫伊等如果被警察查獲時，不可以承認
    有在那裡從事性交易（見偵卷(二)第85頁反面），可見Ａ１等
    人有事後迴護被告2人之動機，且Ａ１等人審判中所言，核
    與證人戊○○於偵訊證稱：伊有在店內摸過Ａ１９的私處（
    見偵卷(三)第51頁）、證人乙○○於本院證稱：伊於查獲當日
    有摸Ａ１０胸部（見本院96年5月8日審判筆錄第4頁）之事
    實不符，衡以Ａ１等人警詢陳述距案發時間較近，記憶最清
    晰，不易匿飾及權衡利害關係，且有社工員陪同在場，即具
    有較可信之特別情況，且證人Ａ１等13人警詢所述內容皆為
    證明被告2人犯罪事實存否所必要，依刑事訴訟法第159 條
    之2之規定，應均有證據能力。
五、證人Ａ３、Ａ１０、Ａ１４、Ａ１７之警詢筆錄雖係審判外
　　陳述，惟經本院審理時傳訊其等到庭均傳喚不到，有上揭證
　　人之送達證書在卷可稽（置放本院證物袋內），被告2人及
    辯護人均當庭捨棄傳訊（見本院96年5月8日審判筆錄第14頁
    ），本院審酌證人Ａ３、Ａ１０、Ａ１４、Ａ１７警詢所述
    距案發時間較近，較不易匿飾增減及衡量其等間之利害關係
    ，並與證人Ａ３、Ａ１４、Ａ１７於檢察官偵訊時所述相符
    ，參以上揭警員、社工人員之證詞，應認其等於警詢所述係
    出於自由意志，且全程錄音，具有較可信之特別情況，並為
    證明本案犯罪事實存否所不可或缺者，依刑事訴訟法第159
    條之3第3款規定，應認均有證據能力。
六、證人Ａ１、Ａ２、Ａ３、Ａ４、Ａ５、Ａ６、Ａ８、Ａ９、
　　Ａ１２、Ａ１３、Ａ１４、Ａ１５、Ａ１６、Ａ１７、Ａ１
　　９、Ａ２０、Ａ２１、Ａ２２於偵訊中之供述，被告2人並
    未具體提出有何顯不可信之情況以供本院審酌、調查，矧證
　　人Ａ２、Ａ３、Ａ４、Ａ５、Ａ６、Ａ８、Ａ９、Ａ１２、
　　Ａ１３、Ａ１４、Ａ１５、Ａ１６、Ａ１７、Ａ１９、Ａ２
　　０、Ａ２１及Ａ２２均係檢察官在桃園縣政府緊急收容中心
　　內偵訊，均有社工人員陪同在場，證人已瞭解自己將會面臨
　　收容或安置之程序（見偵卷(三)第8至39頁），衡情實難認其
　　等在偵訊中所供有何顯不可信之情況，本院認其等偵訊筆錄
　　作成之情況亦屬適當，應均有證據能力。
貳、實體方面：
一、訊據被告甲○○、丁○○均矢口否認上揭媒介、容留未成年
    少女性交易，被告丁○○亦否認有帶少女出場性交易云云。
    被告甲○○辯稱：伊確實有經營摸摸茶店，但並沒有媒介未
    滿18歲女子與男客性交易，未成年少女均僅在店裡坐檯純聊
    天，至於成年女子部分，均由其等與男客直接談，由小姐依
    自己意願決定，伊並未要求小姐與男客性交易。辯護人則以
    ：甲○○確實受雇於「情人雅座」摸摸茶店，每檯抽得100
    元，餘款均歸實際負責人即甲○○之胞兄丑○○（原名寅○○，94年初死亡）所有。客人前往「情人雅座」摸摸茶店消
    費方式，成年之坐檯小姐每次坐檯第1節35分鐘收費1500元
    ，坐檯小姐可從中分得700元，如客人連續點第2節、第3節
    ，坐檯小姐則自第2節起分得800元，第3節則可分得900元。
    第1純聊天，第2節可撫摸坐檯小姐，第3節則是全套性交行
    為，但未成年女子工作內容均僅係第1節之純聊天，不得在
    店內進行性交易。至Ａ１２「小靜」是甲○○乾妹妹，雖住
    在2樓，但絕非店內坐檯小姐。Ａ１、Ａ２、Ａ１３、Ａ１
    ４、Ａ１５、Ａ１６、Ａ１７、Ａ１９、Ａ２０、Ａ２１、
    Ａ２２等人固曾經由少女們介紹來店裡應徵過，或陪其他少
    女來店內，但均非店內坐檯小姐，尤其甲○○根本沒見過Ａ
    ２。又該店2樓僅有2個房間，除甲○○住其中1間外，另1間
    則由乾妹妹「小靜」居住，空間狹窄，何能容留少女們翹家
    居住；被告丁○○則辯稱：伊為案發現場隔壁「阿里山茶莊
    」老闆，並未與己○○共同經營摸摸茶，伊承認曾去該店捧
    場，但並未從事性交易，僅單純與小姐聊天。辯護人則以：
    甲○○、丙○○均未曾供述丁○○為實際負責人，丁○○倘
    係實際負責人，又何須於性交易時付款云云。經查：
  (一)「情人雅座」摸摸茶店確有容留、媒介未滿18歲之人為性交
    易：
  上揭事實業據被告甲○○於警詢時自承：店內少女坐檯時須
    陪男客在店內聊天，且要讓男客摸身體，每節以35分鐘計算
    ，收費1500元，少女可得700元，男客坐第2節時，少女可得
    900元，第3節亦同，男客若與少女進行全套姦淫性交易，則
    需支付3節價格4500元，少女分2500元，可在店內或帶出場
    ，如在店內，伊會取出櫃檯上茶葉罐內的保險套交給少女。
    少女應徵時伊會問她年齡，店內少女全部都未滿18歲。該店
    伊有裝監視器來過濾客人身分，只要不認識的人伊都不開門
    ，客人進入店內需經過2道鐵門等語不諱（見偵卷(一)第10頁
    反面至11頁）。
  證人即同案被告戊○○於偵訊證稱：伊點過Ａ１９的檯，並
    摸過她的私處（見偵卷(三)第51頁）。
  證人即同案被告乙○○於本院審理時證稱：查獲當日Ａ１０
    坐檯時，伊有撫摸其胸部（見本院96年5月8日審判筆錄第4
    頁）。
  證人Ａ１於警詢證稱：伊在93年2月中旬至該店上班，伊上
    班時就已經有告訴「何哥」、「亮哥」伊15歲，而那裡小姐
    都是未滿18歲的樣子，伊工作內容是供客人撫摸身體（包括
    性器官），且可以與客人從事性交易，「何哥」並會從櫃檯
    拿保險套給小姐，房間可以上鎖，伊一共與男客進行5次姦
    淫性交易。「何哥」說如果沒地方睡，可以睡在店內1樓小
    房間或是2樓的房間（見偵卷(一)第29至32頁、偵卷(二)第31 頁
    反面至33頁）。
  證人Ａ２於警詢證稱：店內小姐幾乎都是未滿18歲，「亮哥
    」、「何哥」都知道伊才國二而已，坐檯方式是讓客人撫摸
    胸部、下體，如果小姐要和客人做姦淫性交易，「何哥」從
    櫃檯拿保險套給小姐，房間可以上鎖，如果小姐要住的話，
    店家會讓小姐住（見偵卷(一)第33至36頁、偵卷(二)第36反面至
    38頁反面）。
  證人Ａ３於警詢證稱：伊在93年3月底至該店上班，是朋友
    介紹伊去，伊本來就知道該店從事色情交易，客人可撫摸胸
    部、下體，「何哥」、「亮哥」都知道伊未成年，客人會問
    ，伊也照真實年齡回答，乙○○、戊○○都曾點過伊，都有
    撫摸伊胸部、下體從事性交易（見偵卷(一)第37 頁反面至38
    頁、偵卷(二)第41頁反面至42頁反面）；於偵訊時證稱：丙○○也有點過伊的檯，且有撫摸伊胸部及私處（見偵卷(三)第27
    頁）。
  證人Ａ４於警詢證稱：伊於93年3月間與朋友一起去應徵，
    丁○○、甲○○都知道伊未成年，工作內容是被客人撫摸胸
    部、下體，伊曾與3名男客進行過姦淫性交易，在店內從事
    性交易時是甲○○從櫃檯茶葉罐取出保險套給伊（偵卷(一)第
    40頁反面至42頁、偵卷(二)第43頁反面至44頁反面）。
  證人Ａ５於警詢證稱：伊於93年農曆過年期間場上班，伊有
    告訴「何哥」伊16歲，供男客撫摸身體各部位，如果小姐願
    意可在包廂或至賓館從事性交易，伊有與男客進行全套性交
    易，「何哥」會從櫃檯茶葉罐拿出保險套給要做全套的小姐
    ，房間可上鎖，店家有提供2樓給在那上班而沒地方住的小
    姐住，伊知道有Ａ７、Ａ８、Ａ１２住在那裡（見偵卷(一)第
    46頁反面至47頁、偵卷(二)第45頁反面至47頁）；於偵訊時證
    稱：「何哥」、「亮哥」均知道伊等未成年，客人會問　伊
    等照真實年齡回答，乙○○曾點過伊，且有摸胸部及亂摸（
    見偵卷(三)第26反面至28頁）。
  證人Ａ６警詢證稱：伊約93年3、4月間去上班，伊有告訴「
    何哥」伊是國三在學生，是Ａ１９介紹伊去上班，第1檯可
    以不用脫衣服，第2檯就要脫衣服，第3檯就是做姦淫性交易
    ，伊共接了10幾個客人，有撫摸胸部、下體，其中1名客人
    將生殖器插入伊陰道內一半時被伊推開（見偵卷(一)第49頁反
    面至50頁、偵卷(二)第48頁反面至50頁）；於偵訊證稱：「何
    哥」、「亮哥」均知伊未成年，客人會問，伊等照真實年齡
    回答，乙○○有點過伊檯，且有摸胸部及亂摸（見偵卷(三)第
    27 、28頁）。
  證人Ａ８於警詢證稱：伊於93年4月中旬經朋友介紹至該店
    ，在包廂內讓男客摸上半身或下半身，也有與客人從事全套
    姦淫性交易，伊並在查獲3天前經「何哥」同意住在該店2樓
    （見偵卷(一)第56頁反面至57頁反面、偵卷(二)第51頁反面至53
    頁）；於偵訊證稱：帶出場3000元，店內坐滿3節領2500元
    ，「何哥」知道伊還在唸書（見偵卷(三)第9頁反面至第10頁
    反面）。
  證人Ａ９於偵訊證稱：「何哥」、「亮哥」都知道伊未成年
    ，丙○○有點過伊檯，有摸胸部及私處（見偵卷(三)第26頁反
    面至28頁）。
  證人Ａ１０於警詢證稱：伊於93年3、4月間因Ａ１９介紹至
    該店，伊上班時有告訴丁○○、甲○○伊未滿18歲，且在那
    邊上班小姐大部分都是未滿18歲。乙○○於查獲當日有用嘴
    親伊胸部，並用手指伸進伊內褲撫摸伊陰部，伊曾多次與男
    客在店內從事半套猥褻性服務，男客有用手稍徵插入伊陰道
    ，每1房間都可上鎖（見偵卷(一)第67頁反面至69頁、偵卷(二)
    第57頁反面至58頁反面）。
  證人Ａ１２於警詢證稱：伊自92年12月底開始至該店工作，
    甲○○是伊「乾哥哥」，也是經理，伊上班時就有告訴丁○○、甲○○伊才16歲，且在店內上班小姐看起來大都未滿18
    歲。伊在店內與男客從事半套猥褻性服務，並在店內與10多
    名男客進行全套姦淫性交易，客人可以帶小姐出場為全套性
    交易，小姐可領到比在店裡坐3檯還要多的錢，如在店內，
    「何哥」會從櫃檯茶葉罐拿出保險套給小姐，每間房都可上
    鎖。店家於2樓提供少女暫住，伊也住在那裡（見偵卷(一)第
    78頁反面至80頁、偵卷(二)第61頁反面至63頁反面）；於偵訊
    時證稱：「何哥」、「亮哥」都知道伊等未成年，丙○○、
    乙○○有點過伊檯，有摸伊胸部及私處（見偵卷(三)第26頁反
    面至28頁）。
  證人Ａ１３於警詢證稱：伊於93年1月5日起至3月初在該店
    上班，上班內容是讓客人撫摸伊胸部、下體，期間伊有與客
    人從事全套姦淫性交易約2、3次，伊是逃家在外，工作期間
    店家有提供2樓房間給伊住，讓伊可就近上班（見偵卷(二)第
    64頁反面至65頁反面）。
  證人Ａ１４於警詢證稱：伊自92年12月至93年2月間在該店
    與男客從事半套猥褻性服務，並在該店、汽車旅館與男客做
    全套的姦淫性交易，伊上班時就有告訴丁○○、甲○○伊實
    際年齡，且在該店上班的小姐看起來都未滿18歲。如在店內
    姦淫，「何哥」會從櫃檯拿出保險套給小姐，每1房間都可
    上鎖，店家於2樓有提供房間供不想回家之少女居住（見偵
    卷(二)第69頁反面至71頁反面）。
  證人Ａ１５於警詢證稱：伊於92年12月底至93年3月初在該
    店上班，係在該店上班的朋友介紹，店家知道伊未成年，在
    店內讓客人撫摸胸部及上體（見偵卷(二)第74頁至75頁）。
  證人Ａ１６於本院審理時證稱：伊於93年3月經「小柔」介
    紹至店裡工作，有與客人發生性行為（見本院96年4月10日
    審判筆錄第13頁）。
  證人Ａ１７於警詢證稱：伊於93年3月初經Ａ１２介紹至該
    店工作，伊有告訴丁○○、甲○○伊16歲，伊曾多次與男客
    從事半套猥褻及全套姦淫之性交易，如在店內為姦淫性交易
    ，「何哥」會從櫃檯茶葉罐拿出保險套給小姐，每1房間皆
    可上鎖。伊知道店家有提供2樓給Ａ１２居住（見偵卷(二)第
    83 頁至85頁反面）；於偵訊時證稱：丙○○有點過伊檯，
    且他有對伊上下其手（見偵卷(三)第17頁反面）。
  證人Ａ１９於警詢證稱：伊於93年2月初經Ａ１３介紹至該
    店工作，丁○○、甲○○知伊未滿18歲，伊在店內為半套猥
    褻性交易，但有客人用手指插入伊陰道內，伊知道店內小姐
    會與男客出場或在店內從事全套性交易，每1房間都可上鎖
    ，店家有提供2樓給小姐居住（見偵卷(二)第88頁反面至90頁
    反面）；於偵訊時證稱：戊○○有點過伊檯，有撫摸伊私處
    及胸部（見偵卷(三)第17頁反面）。
  證人Ａ２０於警詢證稱：伊於93年2月中旬至3月底經由Ａ１
    ９介紹至該店工作，伊有跟甲○○說伊就讀國中，伊曾多次
    與男客從事半套猥褻及全套姦淫之性交易，如小姐要在店內
    為全套，「何哥」會從櫃檯拿出保險套給小姐，每1間房都
    可上鎖，小姐可以住在店內（見偵卷(二)第94頁至96頁）。
  證人Ａ２１於警詢證稱：伊自93年2月底至4月間至經由Ａ１
    ９介紹至該店上班，丁○○、甲○○都知道伊是國中在學生
    。伊在店內曾與男客為半套猥褻及全套姦淫之性交易（見偵
    卷(二)第100頁至102頁反面）。
  證人Ａ２２於警詢時證稱：伊於93年3月起至5月1日經由Ａ
    １９介紹至店內上班，伊有告訴丁○○伊才15歲，伊有與男
    客為半套猥褻及全套姦淫之性交易，如要在店內為全套性交
    易，要去櫃檯向「何哥」拿保險套，每1房間都可上鎖（見
    偵卷(二)第106頁反面至108頁反面）。
    上揭證人所述均大致相符，可見甲○○明知該等少女之年齡
    甚稚，竟媒介、容留在店內坐檯，既準備保險套供客人與小
    姐使用，且每個房間均可上鎖，顯見該店非僅屬「純聊天」
    性質，參諸卷附現場房間照片所示（見偵卷(一)第82至94頁）
    ，僅床墊或沙發、電視、電風扇，設備極為簡陋，一般人豈
    會花費數千元不等之金額，僅為與陌生小姐在簡陋房間「純
    聊天」，顯違常情。再細繹上揭現場照片及扣押物品，顯示
    在交易之房間內，尚遺留諸多已開封使用或未開封之保險套
    ，若僅為單聊天，豈會留下諸多使用過或準備使用之保險套
    ？矧該店若係正當經營無涉不法，又何需裝置監視器過濾客
    人以避查緝？此外，尚有如附表所示已使用、未使用保險套
    等扣案可資佐證，足認「情人雅座」摸摸茶店內坐檯小姐確
    實按客人所消費之節數，提供猥褻或性交之性交易服務，該
    店並提供店內小姐居住無訛。被告甲○○上揭辯詞，僅係畏
    罪卸責之詞，不足採信。辯護人上揭主張，顯與事實不符，
    殊難採信。
  (二)被告丁○○確係「情人雅座」摸摸茶店之實際負責人：
  　被告丁○○雖否認有與甲○○共同經營「情人雅座」摸摸茶
  　店，被告甲○○亦附合陳稱：實際負責人係伊已去世之兄長
　  丑○○，因伊一審委任之吳美津律師與丑○○是男女朋友，
　　吳美津對丑○○經營此店之事不知情，所以伊之前拒絕陳述
　　該店之實際負責人，直至吳美津於一審解除委任後伊才完全
　　供出云云。惟：
  據證人Ａ１於警詢證稱：老闆是「亮哥」，「何哥」是經理
    ，他平常都在店旁附近一家茶莊出入，每天都會打電話問「
    何哥」幾個小姐來上班或生意好不好、賺多少錢之類的，會
    來店裡看小姐坐檯的次數表，「何哥」會一一向「亮哥」報
    告（見偵卷(一)第30頁、偵卷(二)第32頁）。
  證人Ａ２於警詢證稱：伊知道最大老闆叫「亮哥」，他平時
    都在店旁附近一家「阿里山茶莊」內出入，每天都會打電話
    問「何哥」幾個小姐來上班，或生意好不好，偶爾才來店裡
    看一下（見偵卷(一)第34頁）。
  證人Ａ３於偵訊時證稱：因為「亮哥」向「何哥」拿結算單
    子看，「何哥」也會將錢交給「亮哥」，很多事都由「亮哥
    」做主，所以認為「亮哥」才是老闆（見偵卷(三)第26頁反面
    ）。
  證人Ａ４於偵訊時證稱：丁○○是負責人，是「何哥」告訴
    伊等，大家都這樣說（見偵卷(三)第8頁反面）。
  證人Ａ５於警詢證稱：「亮哥」是老闆，他會打電話到店裡
    問「何哥」當天店裡有幾位小姐、做了幾檯、生意好不好，
    「何哥」平時有關店裡的事務也要聽「亮哥」的安排，小姐
    每坐1檯則「亮哥」要給「何哥」100元的酬勞（見偵卷(二)第
    46頁），於偵訊時證稱：「亮哥」向「何哥」拿結算單子看
    ，「何哥」也會將錢交給「亮哥」，很多事都由「亮哥」做
    主，伊才認為「亮哥」是老闆（見偵卷(三)第26頁反面）。
  證人Ａ６於警詢證稱：「亮哥」是老闆，因他會問「何哥」
    生意如何之類的問題，「何哥」也會向「亮哥」報告當日小
    姐的上班人數及工作情形，上班較久的小姐也都說老闆是「
    亮哥」（見偵卷(二)第48頁）；於偵訊時證稱：「亮哥」向「
    何哥」拿結算單子看，「何哥」會將錢交給「亮哥」，很多
    事都由「亮哥」做主（見偵卷(三)第26頁反面）。
  證人Ａ９於偵訊證稱：伊在警詢所稱「亮哥」與戊○○查獲
    當日從門外自行拿鑰匙開門進入時被警方查獲，及伊看過「
    亮哥」在店裡招呼客人，並叫伊等並客人服務要好一點，要
    伊等儘量讓男客進行全套性交易之陳述係實在的。伊是「亮
    哥」面試的，他會向「何哥」拿結算單子看，「何哥」也會
    將錢交「亮哥」，很多事都由「亮哥」做主，伊才認為「亮
    哥」是老闆（見偵卷(三)第26頁反面、偵卷(一)第61頁反面、偵
    卷(二)第55頁）；於本院審理時亦證述：摸摸茶店實際負責人
    是「亮哥」，因當時他有講過（見本院96年3月27日審判筆
    錄第10頁）。
  證人Ａ１１於本院審理時證稱：伊到火車站後「亮哥」叫計
    程車去接伊，帶伊到店裡（見本院96年3月27日審判筆錄第
    15頁）。
  證人Ａ１２於偵訊時證稱：「亮哥」是老闆，因他向「何哥
    」拿結算單子看，「何哥」也將錢交給「亮哥」，很多事都
    由「亮哥」做主（見偵卷(三)第26頁反面）。
  證人Ａ１３於警詢證稱：伊打電話是「亮哥」接聽，「亮哥
    」要伊面試應徵，當天「亮哥」就說伊可以上班並要伊立刻
    坐檯。「亮哥」是該店收錢的老闆，因為「何哥」會在小姐
    下班後將今日所得及小姐出勤表拿到隔壁茶莊給「亮哥」（
    見偵卷(二)第64頁反面、第65頁）；於偵訊時證稱：伊是「亮
    哥」面試的（見偵卷(三)第10頁）。
  證人Ａ１４於警詢證稱：「亮哥」是該店實際負責人，他有
    時會出現在店裡招呼客人，且伊曾在下班時看見「何哥」在
    整理當天店裡營業所得，「何哥」說那些錢是要交給老闆「
    亮哥」的，且「亮哥」亦會到店裡來看小姐的出勤表（見偵
    卷(二)第70頁）。
  證人Ａ１６於偵訊證稱：「亮哥」是老闆，因「何哥」都聽
    「亮哥」的，且「亮哥」說話比「何哥」較有份量。「亮哥
    」會來店內聊天及訓話要求服務態度好一點（見偵卷(三)第16
    頁反面、第18頁）。
  證人Ａ１７於偵訊證稱：「何哥」都聽「亮哥」的，且「亮
    哥」說話比「何哥」較有份量，所以「亮哥」是老闆（見偵
    卷(三)第16頁反面）。
  證人Ａ１９警詢證稱：「亮哥」是該店實際負責人，現場經
    理是「何哥」，「何哥」曾說小姐進來店裡後不可出去外面
    的規定是老闆規定的，而所有小姐都知道老闆是「亮哥」，
    且「亮哥」有時也會到店裡來招呼客人，並要小姐對客人服
    務好一點（見偵卷(二)第89頁反面）；於偵訊時證稱：「何哥
    」都聽「亮哥」，且「亮哥」說話較有份量，老闆是「亮哥
    」（見偵卷(三)第16頁反面）。
  證人Ａ２０於警詢證稱：「亮哥」是實際負責人，他會常到
    店裡問「何哥」今天生意好不好，小姐要不要出場（見偵卷
    (二)第95頁反面）；於偵訊時證稱：「何哥」都聽「亮哥」的
    ，「亮哥」說話比「何哥」有份量，「亮哥」才是老闆（見
    偵卷(三)第16頁反面）。
  證人Ａ２１於警詢證稱：「亮哥」是老闆，因伊聽「何哥」
    在跟其他小姐聊天時曾稱「亮哥」為老闆（見偵卷(二)第101
    頁）；於偵訊時證稱：「何哥」都聽「亮哥」的，「亮哥」
    說話較有份量（見偵卷(三)第16頁反面）。
  證人Ａ２２於警詢證稱：「亮哥」是實際老闆，因他會打電
    話到店裡「何哥」當日店裡小姐來幾個、生意如何，他有時
    也會到店裡招呼客人，並叫小姐對客人服務要好一點，伊第
    1次上班是「亮哥」跟伊面試的，並告訴伊性交易內容（見
    偵卷(二)第107頁反面）；於偵訊時證稱：「何哥」都聽「亮
    哥」的，「亮哥」說話較有份量，他才是老闆（見偵卷(三)第
    16頁反面）。
  證人Ａ１、Ａ８、Ａ１２、Ａ１５、Ａ１６於本院作證時，
    經提示「丑○○」彩色照片，均證稱：未曾見過丑○○等語
    。被告甲○○上訴後尚委任吳美津律師為其閱覽卷宗，有其
    於95年11月9日刑事陳報解除委任狀附卷可憑，可見被告甲○○所稱：伊於一審解除吳美津委任後，才願陳述其兄丑○○是實際負責人云云，並非實在而無足採信。甲○○以證人
    身分所為該店係丑○○承租及經營等證言（見本院96年3月
    27 日審判筆錄），即難採信。
  上揭證人證述內容大致相符，可見丁○○亦知悉各少女之年
    齡均十分稚幼，衡以上揭證人與被告丁○○均無宿怨，當無
    任加構陷之理，其等證詞尚屬可信，被告丁○○既對於該店
    每日營業狀況予以關切，並親自查核結算單及領取營業收入
    ，甲○○尚須聽從丁○○之指揮，被告丁○○亦曾參與面試
    應徵之小姐，亦會要求小姐對客人服務要好一點，並出面招
    呼客人，又於查獲當日自行持鑰匙開門進入店內而遭查獲，
    堪認被告丁○○才是實際指揮監督被告甲○○經營該摸摸茶
    店之「老闆」，為該店實際負責人，被告丁○○上揭辯詞，
    係推諉卸責之詞，殊無足採，此外尚有扣案物如附表所示已
    使用、未使用保險套等物可資佐證。
  (三)被告丁○○確與Ａ５、Ａ２、Ａ６、Ａ１１、Ａ２１為性交
    之性交易：
  證人Ａ５於警詢證稱：「亮哥」曾於93年3月份某日下午3點
    帶伊出場至中壢市「碧雲天汽車旅館」，彼2人脫光衣服，
    「亮哥」並以陰莖摩擦伊陰道，並於事後給伊4500元，叫伊
    拿給經理「何哥」，「何哥」再給伊3000元（見偵卷(二)第47
    頁反面）；於偵訊時證稱：「亮哥」就是客戶，有給伊錢，
    伊回去再交給「何哥」，但「何哥」不知道「亮哥」就是客
    戶（見偵卷(二)第27頁反面）。
  證人Ａ２警詢證稱：伊第1次坐檯當天下午，「亮哥」說有
    客人要點伊的檯，叫伊跟他出去與客人交易，伊坐在「亮哥
    」車上備去見客人時，「亮哥」突然問伊會不會害怕，伊說
    會，「亮哥」就說不然他點伊的檯，聊過天比較不會讓伊害
    怕，伊說好，「亮哥」就帶伊到汽車旅館，伊洗澡後，「亮
    哥」就用他的生殖器在伊陰道口附近摩擦，有時他有用生殖
    器插入伊陰道一點點，並說他沒有完全插入的話來讓伊放心
    ，之後「亮哥」就體外射精，事後「亮哥」給伊4500元，叫
    伊拿回去給「何哥」交差，並另外給伊1000元當小費（見偵
    卷(二)第37頁反面）。
  證人Ａ６於警詢證稱：有1次「亮哥」帶伊出場到賓館，彼2
    人脫光衣服後，他用生殖器在伊下體私處摩擦，並有插入伊
    陰道內一部分，伊發覺後更把他推開，他就繼續摩擦到射精
    （見偵卷(一)第50頁、偵卷(二)第49頁）。
  證人Ａ１１於本院審理時證稱：丁○○有帶伊出場說要接外
    面客人，實際上他帶伊去汽車旅館，在旅館內有發生性關係
    ，他直接給伊錢作為交易之代價，但伊沒有將錢交給甲○○
    （見本院96年3月27 日審判筆錄第14頁）。
  證人Ａ２１證稱：「亮哥」帶伊去汽車旅館從事全套姦淫性
    交易，並於事後拿4500元要伊拿回去交給「何哥」（見偵卷
    (二)第101頁）；於偵訊時證稱：伊曾被「亮哥」帶出去發生
    性交易，他的確有給伊錢（見偵卷(三)第18頁）。
  證人Ａ１２於警詢證稱：「何哥」曾跟小姐說「亮哥」會帶
    自己的小姐出場做全套的（見偵卷(二)第63頁）。
    證人Ａ５、Ａ２、Ａ６、Ａ１１、Ａ２１所述彼等分別與被
    告丁○○外出為性交易之情節均大致相符，足證被告丁○○
    確有與Ａ５等5人為性交之性交易行為。被告丁○○雖係該
    店之實際負責人，惟其既將店內小姐帶出場，當仍須支付小
    姐坐檯費及被告甲○○之酬勞，否則小姐豈肯接受其「白嫖
    」？故其依該店將小姐帶出場之消費方式付款，與其為實際
    負責人之事實無違，故被告丁○○辯稱其若係老闆即不必付
    款云云，顯係事後卸責之詞，諉無可採。至Ａ１１於本院雖
    稱其未將性交易的錢交給甲○○，惟此係Ａ１１性交易後之
    個人行為，核與被告丁○○上揭與未滿18歲之少女為性交易
    之犯行無涉。Ａ５於警詢證稱丁○○帶其出至旅館，以陰莖
    摩擦其陰道，完後給其4500元等語，其既非稱丁○○「只」
    在其陰道「外」摩擦，且所付費用係「全套」價格，自係指
    有接合之「性交」之性交易，併予指明。
二、至於證人Ａ１、Ａ２、Ａ４、Ａ５、Ａ６、Ａ８、Ａ１２、
　　Ａ１３、Ａ１５、Ａ１９、Ａ２０、Ａ２１、Ａ２２雖曾於
　　原審或本院審理時翻異前詞，謂該店內僅為「純聊天」，並
    無從事猥褻或性交之性交易行為，丁○○非負責人，亦未與
    丁○○前往賓館為性交易云云。惟上揭證人在警詢之供述，
    具有較可信之特別情況，業據證人庚○○、卯○○、壬○○
    及癸○○於原審結證屬實，已如上述。參以上揭證人警詢之
    供述，距本件案發時間最接近，記憶亦最清晰，較不易匿飾
    及衡量其等間之利害關係，並係出於其等自由意志而陳述，
    且經全程錄音，復有社工人員陪同在場，使其等核對筆錄內
    容，及瞭解自身將面臨之法律程序後，再於筆錄上按捺指印
    簽名，應認上揭證人警詢筆錄係在具有特別可信之情況下所
    製作，並參諸證人Ａ１２、Ａ１３、Ａ１７於警詢證稱不可
    供出丁○○，甲○○會扛下所有罪責，且甲○○說不可承認
    有從事性交易之證詞，再比對證人Ａ１、Ａ２、Ａ４、Ａ５
    、Ａ６、Ａ８、Ａ１２、Ａ１３、Ａ１５、Ａ１９、Ａ２０
    、Ａ２１、Ａ２２嗣後更異之詞，亦核與事實不符，應認上
    揭證人翻異前詞均係在迴護被告2人，均不足採。另被告、
    辯護人聲請再傳訊證人Ａ５、Ａ１８、Ａ２１到庭，惟證人
    Ａ５、Ａ１８、Ａ２１業於原審審理時具結證述綦詳，並經
    辯護人詰問在卷，Ａ１８證稱其未在此摸摸茶店工作，也不
    知該店經營方式，不清楚被告2人有無討論該摸摸茶店之生
    意等語，則Ａ１８無從為被告2人有利或不利之證明，且本
    院認事實已臻明確，無再傳訊上揭證人之必要。本件事證明
    確，被告2人犯行均洵堪認定，應依法論科。
三、新舊法比較情形：
  (一)兒童及少年性交易防制條例分別於94年2月5日、95年5月30
    日修正公布，並先後於94年2月7日、95年7月1日生效，惟該
    條例第22條、第23條第2項並未修正，無比較新舊法之問題
    。
  (二)修正後刑法第28條雖將「實施」修正為「實行」。其中「實
  　施」一語，涵蓋陰謀、預備、著手及實行之概念在內，其範
  　圍較廣；而「實行」則著重於直接從事構成犯罪事實之行為
  　，其範圍較狹，是修正後刑法共同正犯之範圍已有限縮，共
  　同正犯之範圍既因此而有變動，自屬犯罪後法律有變更，而
  　非僅屬純文字修正，經比較結果，以修正後刑法有利於被告
  　2人。
  (三)刑法第56條關於連續犯業經刪除，連續犯之刪除雖非犯罪構
    成要件之變更，但已影響行為人刑罰之法律效果，自屬法律
    有變更，比較新、舊法之併罰與連續犯之加重其刑結果，仍
    應適用較有利於被告2人之行為時法即舊法論以連續犯。
  (四)兒童及少年性交易防制條例第22條第2項、第23條第2項法定
    刑之罰金刑部分，修正後刑法第33條第5款已將原罰金刑最
    低額由銀元1元（相當於新台幣3元），提高為新台幣1000元
    ，且以百元為單位計之，比較新、舊法結果，應以行為時即
    修正前刑法第33條第5款規定有利於被告2人。
  (五)刑法第42條第2項前段關於易服勞役之折算標準，原依罰金
    罰鍰提高標準條例第2條之規定提高100倍，而為以銀元100
    元至300元折算1日，修正為以新台幣1000元、2000元、3000
    元折算1日，修正後刑法第42條第3項前段之規定較有利於被
    告2人。
  (六)修正後刑法第51條第5款將數罪併罰之有期徒刑，合併應執
    行刑期最高度提高為30年，顯較修正前規定20年不利於被告
    2人，應適用修正前刑法第51條第5款之規定定執行刑。
  (七)綜上比較結果，就被告2人之罪刑部分，應整體適用對被告2
    人較有利之修正前刑法（參照最高法院95年第8次刑事庭會
    議決議）。至於易服勞役之折算部分，則適用修正後之刑法
    。
四、按兒童及少年性交易防制條例第2條規定，本條例所稱性交
　　易，指有對價之性交或猥褻行為。本件Ａ９行為時為未滿14
　　歲之女子；Ａ１、Ａ２、Ａ３、Ａ６、Ａ１０、Ａ１１、Ａ
　　１４、Ａ１９、Ａ２０、Ａ２１及Ａ２２等人均為14歲以上
　　未滿16歲之女子；Ａ４、Ａ５、Ａ８、Ａ１２、Ａ１３、Ａ
　　１５、Ａ１６及Ａ１７均為16歲以上未滿18歲之女子，有其
　　等年籍資料在卷足參，核被告丁○○、甲○○意圖營利，媒
　　介、容留未滿18歲少女與人從事性交易，均犯兒童及少年性
    交易防制條例第23條第2項意圖營利而容留未滿18歲之人為
    性交易罪。按引誘、媒介與容留之犯罪態樣，若兼有引誘、
    進而媒介、繼而容留為性交或猥褻行為，仍應包括構成一罪
    ，即引誘、媒介之低度行為，應為容留之高度行為所吸收，
    而僅論以容留行為即足（最高法院78年台上字第2186號判決
    意旨參照）。本件被告2人意圖營利，而媒介、容留未滿18
    歲之人與男客從事性交易，其媒介為容留之低度行為，應為
    容留行為所吸收，起訴意旨雖未論被告2人之「容留」行為
    ，本院仍得併予審究。被告2人先後多次容留未滿18歲之人
    性交易罪，犯罪時間緊接，所犯係構成要件相同之罪，顯係
    基於概括犯意反覆為之，應從重論以兒童及少年性交易防制
    條例第23條第2項之意圖營利而容留未滿18歲之人為性交易
    罪，並加重其刑。被告2人所犯上開罪名，有犯意聯絡與行
    為分擔，為共同正犯。被告丁○○為18歲以上之人，其與16
    歲以上未滿18歲之Ａ５為性交易，係犯兒童及少年性交易防
    制條例第22條第2項之罪；又多次與14歲以上未滿16歲之Ａ
    ２、Ａ６、Ａ１１、Ａ２１為性交之性交易，係犯同條第1
    項之罪，應依刑法第227條第3項對於14歲以上未滿16歲女子
    性交罪論處。被告丁○○對Ａ５及對Ａ２、Ａ６、Ａ１１、
    Ａ２１性交行為，雖因年齡不同，法律異其處罰條文，然其
    基本社會事實相同，且時間緊接，所犯基本構成要件相同之
    罪名，顯係基於概括犯意反覆為之，應認係連續犯，從一重
    之刑法第227條第3項對14歲以上未滿16歲女子性交罪論罪，
    並加重其刑。公訴人雖未就被告丁○○對Ａ１１性交罪起訴
    ，惟此部分與起訴之事實有連續犯裁判上一罪之關係，基於
    審判不可分之原則，本院自得併予審理。又被告丁○○所犯
    上開2罪名，犯意各別，行為互殊，應予分論併罰。另刑法
    第227條第3項、兒童及少年性交易防制條例第23條第2項，
    分別係對被害人為14歲以上16歲未滿之少年及18歲以下之少
    年所設特別處罰之規定，被告2人所犯上揭之罪，無庸再依
    兒童及少年福利法第70條第1項之規定加重其刑。
五、公訴意旨另略以：被告2人明知Ａ７（姓名年籍詳卷）係14
　　歲以上未滿16歲之少女，竟在上揭「情人雅座」摸摸茶店，
　　竟圖營利，而容留為性交易，因認被告2人此部分亦涉犯兒
    童及少年性交易防制條例第23條第2項之罪嫌云云。訊據被
    告2人均堅決否認有此部分犯行，而據證人Ａ７於警詢證稱
    ：伊在93年5月6日向父親說要到中壢找朋友玩，就坐火車至
    中壢，但沒地方睡覺，伊朋友就說到「情人雅座」摸摸茶店
    去住，因她有朋友住在裡面會收容伊，當時是「何哥」開門
    讓伊及朋友進去，等彼2人進到房間後，「何哥」就問彼等
    要不要在摸摸茶店上班，如要上班的話，身體要給客人摸，
    彼等聽完後，就說不要做，「何哥」就說如果不做這工作，
    要彼等在這幾天內自己去外面找房子住，不能再住在店內。
    警察查獲時伊與朋友在樓上睡覺，伊並未在該店工作（見偵
    卷(一)第53頁反面至55頁），於本院證稱：伊並未在該店上班
    ，伊是去找朋友Ａ８玩，有住1晚，與Ａ８一起過夜（見本
    院96年4月10日審判筆錄第4、5頁）。並據證人Ａ８於偵訊
    時證稱：Ａ７是伊朋友，但她未從事性交易（見偵卷(三)第9
    頁），此外同案被告戊○○、丙○○、乙○○均未曾證述與
    Ａ７為性交易，復查無其他積極證據足認Ａ７有在該店與男
    客為性交易，應認不能證明被告2人有此部分犯行，惟公訴
    人認此部分與前開有罪之事實有裁判上一罪之關係，故不另
    為無罪之諭知。
六、原審據以論罪科刑，固非無見，惟被告2人並未媒介、容
    留Ａ７為性交易，已如前述，原審認被告2人對Ａ７亦有犯
    兒童及少年性交易防制條例第23條第2項之罪，此部分之認
    定尚屬無據。被告2人提供該店房間予少女與男客為性交
    易使用，已有「容留」之高度行為，原審僅論述「媒介」之
    低度行為，容有違誤。被告丁○○尚將Ａ１１帶出場為性
    交之性交易行為，原判決漏未審酌Ａ１１之部分，亦有未洽
    。關於罰金易服勞役之規定，原審新舊法比較後，認修正
    後刑法較有利被告2人，惟於適用時卻適用修正前刑法，尚
    有未合。扣案之行動電話SIM卡1張，並無證據足認係被告
    2 人所有之物，原審遽以宣告沒收，失所依據。另就犯罪所
    得現金4500元，既認係被告犯所有因犯罪所得之物，應依刑
    法第38條第1項第3款宣告沒收，原判決仍依同條第1項第2款
    諭知沒收，亦有疏漏。檢察官上訴認被告甲○○之量刑過輕
    ，指摘原判決不當，被告2人上訴仍執陳詞否認犯罪，固均
    無理由，然原判決有前揭可議之處，仍無可維持，自應由本
    院將原判決撤銷改判。爰審酌被告2人為牟取自身暴利，利
    用未成年少女不解世事之心態，提供場所並以金錢誘惑為性
    交易，使眾多未成年女子身心受戕害，形成偏差之價值觀念
    ，對社會善良風氣造成相當危害，且犯罪後2人皆飾詞否認
    ，毫無悔意，丁○○為實際負責人，甲○○任經理在場負責
    業務，丁○○甚至利用經營之便而與未成年女子性交易，惡
    性非輕，兼衡被告2人之素行、經營方式、規模、期間等一
    切情狀，分別量處如主文所示之刑。被告丁○○並定其應執
    行之刑，及被告2人均諭知易服勞役之折算標準，以資懲儆
    。至於被告丁○○與少女性交易之部分，本院以原判決適用
    法條不當，而撤銷原判決，雖僅被告丁○○上訴，惟依刑事
    訴訟法第370條但書規定，得逾知較重於原判決之刑，併予
    敘明。扣案如附表所示之物（除SIM卡外）及現金4500元，
    為被告2人所有供共同經營上開摸摸茶店所用、預備之用，
    及經營所得，業據被告甲○○供述在卷，應依刑法第38條第
    1項第2款、第3款宣告沒收。
七、被告行為後，刑法第91條之1有關強制治療之規定業經修正
    ，比較修正前、後之規定，修正後由刑前治療改採刑後治療
    ，並不得折抵刑期，且強制治療期間刪除最長不得逾3年之
    限制，改採絕對不定期之保安處分制度，是修正後之規定，
    顯然不利於被告，應適用修正前刑法之規定。被告丁○○經
    原審囑請行政院衛生署桃園療養院鑑定，綜合被告之個案史
    、心性發展、性生活和婚姻、精神狀態檢查、理學檢查與心
    理鑑衡，結果認為「被告犯案危險性低，再犯可能性低，可
    治療性中度，建議不需要接受性侵害相關之強制治療」等語
    ，此有該院94年10月24日桃療醫字第0000000000號函暨所附
    之性侵害加害人鑑定報告書一份附卷可憑（見原審卷(一)第
    115至118頁）。本院參酌上開鑑定結果，並認被告丁○○與
    店內少女為性交易，性行為過程無任何心理異常或精神疾病
    之行為，且被告丁○○並無性侵害前科，自制力尚佳，難認
    有再犯傾向，應無施以強制治療之必要。原審雖適用新法，
    但亦未宣付強制治療，對判決並無影響，尚不構成撤銷之理
    由，併此敘明。
據上論斷，應依刑事訴訟法第369條第1項前段、第364條、第370
條但書、第299條第1項前段，兒童及少年性交易防制條例第23條
第2項、第22條第1項、第2項，刑法第2條第1項、第11條前段、
第42條第3項前段、修正前刑法第227條第3項、第28條、第56 條
、第51條第5款、第38條第1項第2款、第3款，判決如主文。
本案經檢察官謝英民到庭執行執職務。
中　　華　　民　　國　　96　　年　　6　　月　　 8 　　日
                  刑事第二庭審判長法　官  呂丹玉
                                  法　官  王詠寰
                                  法　官  林恆吉
以上正本證明與原本無異。
如不服本判決，應於收受送達後十日內向本院提出上訴書狀，其
未敘述上訴之理由者並得於提起上訴後十日內向本院補提理由書
（均須按他造當事人之人數附繕本）。
                                  書記官  劉文美
中　　華　　民　　國　　96　　年　　6 　　月　　8 　　日
附表：
一、室內對講機柒台。
二、使用過之保險套貳枚。
三、保險套包裝拾壹枚。
四、未使用過保險套貳枚。
五、現金新台幣肆仟伍佰元。
六、門號0000000000號行動電話壹支（含SIM卡）。
七、性交易明細表壹張。
八、客人連絡名冊。
九、茶葉罐壹個（內含未使用之保險套貳枚）。
十、現場監視器壹台。
十一、監視器鏡頭肆個。
十二、監視器終端機壹台。
十三、電話機壹台。
十四、室內對講主機壹台。
附錄本案論罪科刑法條：
兒童及少年性交易防制條例第22條第1項、第2項
與未滿16歲之人為性交易者，依刑法之規定處罰。
18歲以上之人與16歲以上未滿18歲之人為性交易者，處1年以下
有期徒刑、拘役或新台幣10萬元以下罰金。
兒童及少年性交易防制條例第23條第2項
意圖營利而犯前項之罪者，處3年以上10年以下有期徒刑，應併
科新台幣五百萬元以下罰金。
刑法第227條第3項
對於14歲以上未滿16歲之男女為性交者，處7年以下有期徒刑。